# 请教陈版，军工合同审价对收入确认的影响

提问人：Manson_Luci 时间：2017-11-08 09:42:41
某公司销售军工设备与材料，销售合同中有销售价格，但同时也有“最终价格以军工审价为准”的条款，军工审价一般会略低于合同价格，审价时间较长，对于实际执行过程中分为两种情况： 1.审价后对于低于合同金额的部分，在积累到一定年度后（时间较长，一般为 5 年或以上），军方与公司签订补偿协议，约定这部分低于的价格在以后 5 年的合同中进行补偿； 2.审价后对于低于合同金额的部分，在下个合同进行补偿； 3.审价后对于低于合同金额的部分，以审价进行结算，不予补偿。 请问： 1.对于第一种情况，是否可以在交货后确认收入？对于以后补偿的部分在以后期间实际补偿的合同收入确认考虑即可？ 2.对于第二种情况，和第一种处理一致 3.对于第三种情况，由于审价时间与交货时间间隔较长，公司提供的产品仅为军工设备的某一组成部分，且审价的金额无法可靠估计，因此是否可以在交货后先按合同金额确认，待审价后在当期调整原收入确认的金额（涉及跨期）？

回答人：chenyiwei
此问题可参考《瑞华研究2010~2016汇编》之“问题2-1-32（销售价格未获得购买方确认时收入的确认）”。 由于补偿周期较长，能否获得补偿可能存在一定的不确定性，建议在确认收入时不考虑可能的后续补偿因素。主要考虑审价调减的金额在交货时能否根据历史经验合理估计，以确定交货时是否满足“收入的金额能够可靠地计量”的条件。